【裁判字號】    90,上訴,1645
【裁判日期】    901031
【裁判案由】    搶奪
【裁判全文】
台灣高等法院台中分院刑事判決                    九十年度上訴字第一六四五號
    上  訴  人  臺灣台中地方法院檢察署檢察官
    被      告  庚○○
右上訴人因搶奪案件，不服臺灣台中地方法院九十年訴字第一五０九號中華民國九十
年八月十五日第一審判決（起訴案號：臺灣台中地方法院檢察署九十年度偵字第九二
八七號，移送併辦案號：同署九十年度偵字第一五六四八、一五六七二號），提起上
訴，本院判決如左：
      主  文
原判決關於搶奪罪部分撤銷。
庚○○共同連續意圖為自己不法之所有，而搶奪他人之動產，處有期徒刑貳年陸月。
      事  實
一、庚○○意圖為自己不法之所有，基於概括之犯意，分別於：I九十年二月初某日
    ，在台中縣豐原市○○路與中正路口附近，趁丁○○扒在機車上休息不注意之際
    ，搶走其手持之ＮＯＫＩＡ廠牌行動電話一支，得手後騎乘機車逃逸。II九十年
    五月十日十五時許，在臺中縣豐原市○○○路五十七號「玩家網路一族」後，由
    庚○○獨自一人進入店內，見該店顧客戊○○正使用電腦連結網際網路，將其所
    有之ＭＯＴＯＲＯＬＡ牌Ｌ２０００型之行動電話一支放置電腦桌上，趁戊○○
    專注上網而不及防備之際，自戊○○身後出手搶奪前述行動電話，得手後隨即離
    去該店。III九十年五月十八日上午十一時五十分許，在台中縣潭子鄉○○街七十
    八號資訊會館網路咖啡店內，趁己○○在會館內上網不備之際，從後搶走己○○
    手握之三菱牌，電話號碼0000000000號之行動電話一支，得手後騎乘
    機車逃逸。Ⅳ九十年五月二十日下午三時許，與綽號「阿源」之不詳姓名男子，
    基於共同犯罪之意思聯絡，在台中縣豐原市○○○路八十九號百鳥城漫畫店內，
    由庚○○趁丙○○在店內看漫畫不備之際，搶走放置於桌上之ＧＶＣ型ＧＤ一六
    八Ｄ行動電話一支，得手後，搭乘「阿源」所騎駛機車離去。庚○○於搶得上開
    行動電話後，將之出售予九川國際有限公司負責人張崇蔚謀利，迨至九十年五月
    二十五日中午十二時許，庚○○騎乘竊得之機車（竊盜部分業據原審判處有期徒
    刑四月，檢察官及被告均未上訴而確定），行至臺中縣豐原市○○○路與建成路
    口，為警當場查獲而查知上情。
二、案經臺中縣警察局豐原分局報告臺灣臺中地方法院檢察署檢察官偵查起訴。
      理  由
一、訊據被告庚○○對其於右揭時地多次搶奪他人行動電話出售之犯行坦承不諱，核
    與被害人戊○○、丁○○、己○○、丙○○分別於警訊及偵查中分別指述行動電
    話遭搶之情節及證人張崇蔚於警訊所證購買上開行動電話等情相符，復有贓證物
    領具保管單及被告於出售上開行動電話時出具保證出售非盜贓遺失物之切結書影
    本附卷可稽。本件事證明確，被告搶奪犯行均堪認定。
二、核被告庚○○所為，係犯刑法第三百二十五條第一項搶奪罪。被告先後上開四次
    搶奪犯行，時間緊接，犯罪構成要件相同，顯係基於概括之犯意反覆為之，為連
    續犯，應依法論以一罪，並依法加重其刑。其就搶奪丙○○部分，與綽號「阿源
    」之不詳姓名男子，有犯意聯絡及行為分擔為共同正犯。檢察官移送併辦部分與
    已起訴部分之犯行，係屬連續犯裁判上一罪，自亦為起訴效力所及，本院自得併
    予審理，併予敘明。原審就被告如事實攔一第II項所示之搶奪行為予以論罪科刑
    ，固非無見，惟查原判決就事實欄一第IIIIⅣ項所示移送併辦部分之犯行，既未
    及審理，檢察官上訴意旨執此指摘原判決不當，為有理由，自應由本院將原判決
    予以撤銷改判。查被告曾有傷害及公共危險之前科（見卷附臺灣臺中地方法院檢
    察署刑案資料查註紀錄表及臺灣高等法院被告全國前案紀錄表）、素行不佳，年
    輕力盛竟不思努力工作、而多次憑藉暴力搶奪他人之財物，犯罪情節非輕，爰審
    酌上情、被告犯罪之動機、目的、手段、所生危害、犯後態度等一切情狀，量處
    如主文第二項所示之刑，以資懲儆。
三、被告另於九十年五月十四日晚上七時許，在台中縣豐原市○○路九十二號後方之
    停車場內，竊取甲○○所有放置於小客車內之ＳＡＧＥＭＭＣ９３０，序號：0
    0000000000000─７行動電話一支部分犯行，因被告所涉竊盜罪部
    分，因檢察官及被告均未上訴而告確定，本院自無從審理，應由檢察官另行偵辦
    ，併此敘明。
四、據上論斷，應依刑事訴訟法第三百六十九條第一項前段、第三百六十四條、第二
    百九十九條第一項前段，刑法第五十六條、第三百二十五條第一項，罰金罰鍰提
    高標準條例第一條前段，判決如主文。
本案經檢察官乙○○到庭執行職務。
中       華       民       國   九  十    年     十      月   三十一    日
                                臺灣高等法院臺中分院刑事第四庭
                                      審判長法  官  洪  耀  宗
                                            法  官  江  德  千
                                            法  官  劉  登  俊
右正本證明與原本無異。
如不服本判決應於收受送達後十日內向本院提出上訴書狀，其未敘述上訴之理由者並
得於提起上訴後十日內向本院補提理由書（均須按他造當事人之人數附繕本）。
                                            書記官  鄧  智  惠
中       華       民       國   九  十    年    十一     月     二      日
                                                                        Ｋ


司法院資訊處製作；財團法人民間司法改革基金會備份。
